臺灣新竹地方法院民事判決  
110年度訴字第672號
原      告  管菊香  
被      告  陶柏均  
法定代理人  陶志仁  
            陳秋鳳  
上列當事人間刑事附帶民事訴訟請求損害賠償事件，經本院刑事
庭民國110年7月26日裁定移送前來（110年度附民字第204號），
本院於民國110年9月24日言詞辯論終結，判決如下：
    主  文
被告應給付原告新臺幣貳佰壹拾伍萬元及自民國一一０年七月三
十一日起至清償日止，按年息百分之五計算之利息。
本判決第一項所命之給付，原告以新臺幣柒拾壹萬陸仟陸佰陸拾
柒元為被告供擔保後，得為假執行。但如被告以新臺幣貳佰壹拾
伍萬元為原告供擔保後，得免為假執行。
    事實及理由
一、原告主張：被告於民國109年5月間某日時許，基於參與犯罪
    組織之犯意，加入身分不詳、暱稱「梁朝偉」及其他身分不
    詳之人所組成3人以上、以實施詐術為手段、具有持續性、
    牟利性之結構性犯罪組織（下稱本案詐欺集團），並擔任負
    責向被害人收取詐欺贓款之車手，嗣與本案詐欺集團成員共
    同意圖為自己不法之所有，基於3人以上冒用政府機關及公
    務員名義詐欺取財之犯意聯絡，由身分不詳之機房成員於10
    9年5月26日某時許，冒用政府機關及公務員名義致電管菊香
    佯稱：健保卡及帳戶遭冒用，需配合調查、被告是政府機關
    派來取款之人云云各語，致原告陷於錯誤而依指示分別於10
    9年5月28日12時39分許，前往位於新竹縣○○鎮○○路00號之關
    西郵局，臨櫃提領原告申設於中華郵政股份有限公司第0000
    0000000000號帳戶（下稱郵局帳戶）內款項新臺幣（下同）
    140萬元，旋即轉交陪同領款之被告，被告於同日返回台南
    市仁德區某處上繳贓款並獲得報酬2萬5,000元，原告又於10
    9年6月2日12時17分許，再度受指示前往位於新竹縣○○鄉○○
    路000號之芎林郵局，臨櫃提領同一郵局帳戶內款項75萬元
    ，旋即轉交陪同領款之被告，被告於同日返回台南市仁德區
    某處上繳贓款，獲得報酬1萬元，因被告或任何詐欺集團成
    員迄今均未能實際賠償原告任何財產損失，且被告經手贓款
    高達215萬元，被告應依侵權行為法則對原告負全額之損害
    賠償責任，爰聲明如主文第1項所示並願供擔保請准宣告假
    執行。
二、被告則以：對本件侵權行為造成原告損害215萬元之事實，
    被告不爭執，但被告目前沒有能力還款等語，資為抗辯。　
三、查，原告上開主張之侵權行為事實及受損結果，有本院刑事
    庭110年7月26日109年度訴字第940號刑事判決正本1件在卷
    可稽（見本院卷第5～8頁），且經被告明白表示不爭執（見
    本院卷第31頁筆錄反面），堪信為真，至被告有無資力償還
    ，不過僅係執行問題，不得作為不履行損害賠償義務之依據
    。從而，原告援引侵權行為法則（民法第184條第1項前段）
    ，求為被告給付215萬元及自起訴狀繕本送達翌日即110年7
    月31日起至清償日止，按年息5％計算之利息（見附民卷第15
    頁及第17頁送達證書，民法第229條第2項、第233條第1項前
    段、第203條規定參看），為有理由，應予准許，爰判決主
    文第1項所示。又，按民事訴訟法第390條第2項規定，原告
    陳明願供擔保請求宣告假執行，並無不合，本院同時依民事
    訴訟法第392條第2項規定，職權宣告被告預供擔保免為假執
    行，爰各酌定相當擔保之金額，分別宣告准、免假執行，如
    主文第2項所示。　
四、本件事證已臻明確，兩造其餘攻擊防禦方法、訴訟資料，經
    本院斟酌後，認為均不足影響判決之結果，自無逐一詳予論
    、駁之必要，併此敘明。
五、本件係原告提起刑事附帶民事訴訟，請求損害賠償事件，依
    依刑事訴訟法第504條第2項規定，本無須繳納裁判費用，且
    經本院刑事庭裁定移送後，於本院民事訴訟程序進行期間亦
    無支付任何訴訟費用，是本院於裁判時即不為訴訟費用負擔
    之諭知，併予敘明。　　
中　　華　　民　　國　　110 　年　　10　　月　　8 　　日
                  民事庭      法　官　周美玲
以上正本係照原本作成。
如對本判決上訴，須於判決送達後20日內向本院提出上訴狀，應附理由並添具繕本1件，且刑事法院依刑事訴訟法第504條第1項以裁定將附帶民事訴訟移送同院民事庭，依同條第2項規定，固應免納裁判費，然所應免納裁判費之範圍，以移送前之附帶民事訴訟為限，一經移送同院民事庭，即應適用民事訴訟法之規定，故提起上訴時應按不服程度繳納第二審上訴費用。如被告對於敗訴部分全部不服而提起上訴，上訴利益為新臺幣215萬元，應繳納第二審上訴費用新臺幣3萬3,427元。　　　　　　　　　　　
中　　華　　民　　國　　110 　年　　10　　月　　8 　　日
                              書記官　王  明